【裁判字號】    97,裁,4700
【裁判日期】    971003
【裁判案由】    復職
【裁判全文】
最  高  行  政  法  院  裁  定
                                      97年度裁字第4700號
聲  請  人  甲○○
                        送達代.
                          東路.
上列聲請人因與相對人國立臺中教育大學間復職事件，對中華民
國97年3月31日本院97年度裁字第2090號裁定，聲請再審，本院
裁定如下：
    主  文
再審之聲請駁回。
再審訴訟費用由聲請人負擔。
    理  由
一、按對於終審法院之裁定有所不服，除合於法定再審原因得聲
    請再審外，不容以其他之方法聲明不服，故不服終審法院之
    裁定而未以聲請再審之程序為之者，仍應視其為再審之聲請
    ，而依聲請再審程序調查裁判。本件聲請人提出再審狀，對
    於本院97年度裁字第2090號確定裁定聲明不服，依上說明，
    仍應視其為再審之聲請，而依聲請再審程序調查裁判。次按
    聲請人聲請再審，應依行政訴訟法第283條準用第277條第1
    項第4款之規定表明再審理由，此為必須具備之程式。所謂
    表明再審理由，必須指明確定裁定有如何合於再審事由之具
    體情事，始為相當。倘僅泛言有何條款之再審事由，而無具
    體情事者，尚難謂已合法表明再審理由。如未表明再審理由
    ，法院無庸命其補正，應予駁回。
二、本件聲請人主張本院97年度裁字第2090號確定裁定（下稱原
    確定裁定）有行政訴訟法第273條第1項第1款、第13款及第
    14款所定事由，對之聲請再審，其聲請意旨略謂：關於行政
    訴訟法第273條第1項第1款所定事由部分：聲請人於民國（
    下同）92年5月5日依臺北高等行政法院92年度判字第563號
    判決、公務人員任用法施行細則第2條第2項、第23條、公務
    人員退休法第4條第1項第2款、第6條第2項及誠信原則，向
    相對人申請復職暨辦理退休，詎相對人僅針對臺北高等行政
    法院92年度判字第563號判決部分作成行政處分，並未針對
    其餘部分作成行政處分，有違公務人員保障法第26條第1項
    規定。關於行政訴訟法第273條第1項第13款所定事由部分：
    相對人以95年7月13日臺中大學人字第0950080185號函送辦
    理聲請人83年考績過程之卷宗，相對人並未要求返還併卷，
    致聲請人無從知悉其過程是否應踐行正當法律程序而未踐行
    ，俾聲請人提出司法審查併加以確認，有違司法院釋字第49
    1號解釋意旨，而本院亦違反該號解釋意旨，適用法規顯有
    錯誤。關於行政訴訟法第273條第1項第14款所定事由部分：
    聲請人於92年5月5日提出之聲請書所附之證物即附件2至16
    及本件再審狀所附之證2及3，合計17件證物，均是足以影響
    於判決之重要證物，漏未審酌者等語。經核其再審狀內表明
    之再審理由，無非說明其對於前訴訟程序確定裁判不服之理
    由，而對於原確定裁定係以未據聲請人敘明本院95年度判字
    第368號確定判決究有如何合於行政訴訟法第273條第1項第1
    款所定再審事由之具體情事，其再審之訴不合法為由，而駁
    回其再審之訴等情，究竟有如何合於行政訴訟法第273條第1
    項第1款、第13款及第14款規定之具體情事，則未據指明，
    依上開規定及說明，其再審之聲請自非合法，法院無庸命其
    補正，應予駁回。
三、據上論結，本件聲請為不合法。依行政訴訟法第283條、第
    278條第1項、第104條、民事訴訟法第95條、第78條，裁定
    如主文。
中    華    民    國    97    年    10    月    3     日
                    最高行政法院第五庭
                        審判長法官  劉  鑫  楨
                              法官  帥  嘉  寶
                              法官  王  德  麟
                              法官  吳  慧  娟
                              法官  曹  瑞  卿
以  上  正  本  證  明  與  原  本  無  異
中    華    民    國    97    年    10    月    3     日
                              書記官  張  雅  琴


司法院資訊處製作；財團法人民間司法改革基金會備份。
